臺灣桃園地方法院刑事判決　　　　　　　　　　　　　九十一年度訴字第二七九號
　　公　訴　人　臺灣桃園地方法院檢察署檢察官
　　被　　　告　丁○○
　　被　　　告　乙○○
　　被　　　告　辛○○
　　右　三　人
　　指定辯護人　本院公設辯護人己○○
右列被告等因強盜等案件，經檢察官提起公訴（九十一年度偵字第九五０號、第一一
七九號），本院判決如左：
    主  文
辛○○未經許可持有可發射子彈具有殺傷力之改造玩具手槍，累犯，處有期徒刑壹年
貳月，併科罰金新台幣參萬元，罰金如易服勞役，以銀元參佰元即新台幣玖佰元折算
壹日，扣案改造手槍壹把沒收。又連續意圖為自己不法之所有，結夥三人以上攜帶凶
器，以強暴至使不能抗拒，而取他人之物，累犯，處有期徒刑柒年肆月。扣案改造手
槍壹把、玩具子彈陸發，均沒收。應執行有期徒刑捌年參月，併科罰金新台幣參萬元
，罰金如易服勞役，以銀元參佰元即新台幣玖佰元折算壹日，扣案改造手槍壹把、玩
具子彈陸發，均沒收。
乙○○連續意圖為自己不法之所有，結夥三人以上攜帶凶器，以強暴至使不能抗拒，
而取他人之物，處有期徒刑柒年肆月。扣案改造手槍壹把、玩具子彈陸發，均沒收。
丁○○連續意圖為自己不法之所有，結夥三人以上攜帶兇器，以強暴至使不能抗拒，
而取他人之物，處有期徒刑柒年肆月。扣案改造手槍壹把、玩具子彈陸發，均沒收。
又意圖為自己不法之所有，而搶奪他人之動產，處有期徒刑柒月。應執行有期徒刑柒
年玖月。扣案改造手槍壹把、玩具子彈陸發，均沒收。
    事  實
一、辛○○前曾於民國八十六年間因傷害案件，經法院判處有期徒刑六月確定，於八
    十八年十二月十日執行完畢，其明知改造手槍為槍砲彈藥刀械管制條例規定之管
    制物品，非經許可，不得無故持有之，竟仍於九十年五月間某日，在台北市西門
    町不詳模型店內，以新台幣（下同）六千元代價，向店方購入由不詳之人於不詳
    時地，以仿ＢＥＲＥＴＴＡ廠製造之金屬玩具手槍車通槍管內阻鐵，所改造而成
    可擊發子彈，具有殺傷力之改造手槍一把、不具殺傷力之玩具子彈六發，而未經
    許可，無故持有上開改造手槍。
二、辛○○嗣因缺錢花用，遂另行起意，與出監各甫滿五年（均不構成累犯）之乙○○、丁○○謀議，三人共同意圖為自己不法之所有，並基於強盜、持有改造手槍
    等概括犯意聯絡，三人結夥，以上開具殺傷力可作為凶器使用之改造手槍、玩具
    子彈作為強盜工具，自九十年十二月三十一日起至九十一年一月二日止，連續於
    附表所示之時間，以搭乘附表所示之被害人駕駛之計程車為名，指示各被害人前
    往附表所示之偏僻地點，迨被害人不疑有他，載送辛○○三人前往各該偏僻處所
    時，即由辛○○持上開改造手槍（其內裝填上開六發玩具子彈），押住被害人使
    之不能抗拒後，迫令被害人交付財物，或由丁○○在車內搜刮財物；得逞後三人
    或下車徒步逃離，或將被害人棄置該處，由乙○○駕駛被害人營小客車逃逸，所
    得則朋分花用。總計三人以上開方式，強盜如附表所示之被害人款項財物，前後
    共五次。
三、九十一年一月二日下午，辛○○三人承前之強盜概括犯意，持前開改造手槍、玩
    具子彈強盜附表編號五之被害人庚○後，經楊某報警協尋，而於當日下午四時許
    ，在林口長庚醫院前發現辛○○三人及庚○之九Ｌ－００八號營小客車，經警展
    開圍捕，遂當場逮捕辛○○；乙○○趁隙奔行兔脫；丁○○見狀，乃另行意圖為
    自己不法之所有，趁機車騎士戊○○駐足圍觀不備之際，徒手搶奪陳某之ＦＤＬ
    －七五三號重機車逃逸，事後將機車棄置於桃園縣區。嗣乙○○於九十一年一月
    三日中午一時許，為警在其台北縣板橋市○○路○段四十巷二十二弄四號三樓住
    處查獲；丁○○自知難逃法網，亦於九十一年一月十四日自行向警投案，並帶同
    警方，起出前開玩具手槍一把、玩具子彈六發。
四、案經桃園縣警察局龜山分局報請台灣桃園地方法院檢察署檢察官偵查起訴。
    理  由
一、訊據被告丁○○、乙○○及辛○○除辯稱：槍是玩具槍，我們也沒有改造，應該
    沒有殺傷力外，就其餘事實均坦承不諱，經查，被告三人結夥於右揭時地，持槍
    強盜如附表所示之被害人財物五次，嗣遭警員圍捕時，丁○○為逃避查緝，遂趁
    機車騎士戊○○停車觀看不備，搶奪陳某機車等事實，迭據被告三人於警訊、偵
    審中坦承無隱，被告丁○○並坦承右揭搶奪犯行，核與被害人即附表所示之被害
    人丙○○、甲○○、壬○○、庚○四人、機車騎士戊○○等人在警訊中指訴分遭
    強盜、搶奪等情節相符，此外並有庚○、甲○○之妻王林秀仔出具之贓物領據各
    一份、丙○○遭強盜之ＭＱ－六０六號營小客車照片一張、強盜現場及槍枝照片
    共六張附卷，被告等作案用之改造手槍一把、玩具子彈六發扣案可資佐證。再者
    ，扣案槍、彈經內政部警政署刑事警察局鑑驗結果，認槍枝係仿ＢＥＲＥＴＴＡ
    廠製造之金屬玩具手槍車通槍管內阻鐵改造而成，機械性能良好，可擊發適用子
    彈，具有殺傷力，子彈均係玩具槍用組合式金屬彈殼，並無殺傷力，則有該局九
    十一年一月二十三日九一刑鑑字第一二三九二號函附卷可稽，且經本院當庭檢視
    槍管結果，認槍管內有車通痕跡，阻鐵已經不在，有本院九十一年三月二十二日
    筆錄可考，足認扣案改造手槍有殺傷力；被告等所辯：槍是假的沒有改造，沒有
    殺傷力云云，並不足採。被告等又辯稱：槍是同一把，但槍管也可能抽換過云云
    ，惟此究係臆測之詞，且共同被告丁○○到案後，即自行帶同警方起出前開改造
    手槍、玩具子彈，交由警員黃長旗鎖於個人辦公室置物櫃保管，約三日後密封送
    請該管機關鑑驗，而上開三日之保管期間係因應警方辦理訊問、送驗、報告簽呈
    等行政作業之用，並未違反內部管制規定等情，此經證人即承辦警員黃長旗證述
    翔實，而警員查獲被告等強盜情節在前，衡情應無栽贓邀功之必要，況如警員有
    意栽贓，有三日時間足供調換，亦無庸大費周章，僅單純抽換內置槍管，至本件
    被告丁○○雖未在查獲槍枝上捺印、密封或加以任何標示以資辨識，惟此僅係警
    員行政過程之疏失，更佐以被告丁○○在本院審理時，亦認扣案改造手槍為其所
    提出者無誤，是綜上考量，仍應認警員所述為可信。綜上所述，本件事證已臻明
    確，被告等所辯無非卸責之詞，不足採信，其等犯行均堪認定。
二、查被告辛○○、何文正、丁○○三人強盜行為後，立法院業於九十一年一月八日
    決議通過廢止懲治盜匪條例，並修正相關刑法第三百二十八條、第三百三十條、
    第三百三十一條、第三百三十二條、第三百四十七條，另增訂刑法第三百三十四
    條之一、第三百四十八條之一處罰規定，上開決議並均經總統於九十一年一月三
    十日公布施行。是被告行為時法為懲治盜匪條例第五條第一項第一款規定，裁判
    時法為修正後之新刑法第三百三十條第一項規定，經依新舊法比較結果，以新法
    較有利於被告，依刑法第二條第一項前段規定，就強盜部分應適用新法處斷。核
    被告辛○○所為，係犯槍砲彈藥刀械管制條例第十一條第四項之持有改造手槍罪
    ，及修正後刑法第三百三十條第一項之結夥三人攜帶兇器強盜罪。被告乙○○所
    為，係犯槍砲彈藥刀械管制條例第十一條第四項之持有改造手槍罪，及修正後刑
    法第三百三十條第一項之結夥三人攜帶凶器強盜罪。被告丁○○所為，係犯槍砲
    彈藥刀械管制條例第十一條第四項之持有改造手槍罪、修正後刑法第三百三十條
    第一項之結夥三人攜帶兇器強盜罪，及同法第三百二十五條第一項之搶奪罪。渠
    等就上開持槍強盜之犯行間，有犯意聯絡及行為分擔，就此部分為共同正犯。被
    告等五次強盜犯行，時間緊接，所犯構成要件相同罪名，顯係基於概括犯意，為
    連續犯，應依刑法第五十六條規定以一罪論，並加重其刑。被告何文正、丁○○
    持槍藉以強盜，二行為間有方法結果之牽連關係，為牽連犯，依刑法第五十五條
    從一重之強盜罪處斷。被告辛○○所犯持有改造手槍罪、強盜罪二罪間，及被告
    丁○○所犯強盜、搶奪二罪間，方法均不同，行為又互異，為分別起意，均應予
    分論併罰。又被告辛○○前有如事實欄所示之科刑及執行情形，有台灣桃園地方
    法院檢察署刑案資料查註記錄表一份附卷可稽，其於刑之執行完畢後，五年內再
    犯本件有期徒刑以上刑之罪，為累犯，依刑法第四十七條規定，遞加重其刑。爰
    審酌被告三人各有詐欺、恐嚇、傷害等前科，有右開查註記錄表可稽，均不知悔
    改，又結夥連續強盜，對社會危害不小，被害人所受損失、被告等犯罪之情節，
    及渠等犯後態度等一切情狀，分別量處如主文所示之刑，並就辛○○、丁○○部
    分分別定其執行刑，另就辛○○科處罰金部分，諭知易服勞役之折算標準，以示
    懲儆。扣案改造手槍一把為違禁物，玩具子彈六發為被告辛○○所有供渠等犯罪
    所用之物，分別依刑法第三十八條第一項第一款、第二款規定沒收。
據上論斷，應依刑事訴訟法第二百九十九條第一項前段，槍砲彈藥刀械管制條例第十
一條第四項，刑法第二條第一項前段、第五十六條、第二十八條、第三百二十五條第
一項、第五十五條、第四十七條、第四十二條第二項，第五十一條第五款、第三十八
條第一項第二款，修正後刑法第三百三十條第一項，罰金罰鍰提高標準條例第二條，
現行法規所定貨幣折算新台幣條例第二條，判決如主文。
本案經檢察官張尹敏到庭執行職務。
中        華        民        國    九十一    年    四    月    十七    日
                                  臺灣桃園地方法院刑事第五庭
                                      法  官
右正本證明與原本無異
如不服本判決書應於送達後十日內向本院提出上訴狀
                                      書記官　　口　口　口
中　　　華　　　民　　　國　　　八十　　　　年　　口口　　月　　口口　　日
論罪法條：刑法第三百二十五條第一項、修正後刑法第三百三十條
          槍砲彈藥刀械管制條例第十一條第四項
